【裁判字號】    95,易,1350
【裁判日期】    950831
【裁判案由】    竊盜
【裁判全文】
臺灣板橋地方法院刑事判決              95年度易字第1350號
公  訴  人  臺灣板橋地方法院檢察署檢察官
被      告  乙○○
選任辯護人  周靜儀律師
上列被告因竊盜案件，經檢察官提起公訴（95年度偵字第14797
號），本院合議庭裁定依簡式審判程序審理，本院判決如下：
    主  文
乙○○攜帶兇器竊盜未遂，累犯，處有期徒刑肆月，如易科罰金
以銀元佰元即新臺幣玖佰元折算壹日。
扣案螺絲起子壹支與手套壹雙均沒收。
    事  實
一、乙○○前有多項前科，曾因犯竊盜罪，經本院以92年度簡字
    第951 號判決判處有期徒刑五月確定，於民國92年8 月12日
    易科罰金執行完畢（於本件構成累犯）。詎仍不知悔改，復
    意圖為自己不法之所有，於95年6 月10日上午11時10分許，
    攜帶其所有客觀上足以對人之生命、身體構成危害之兇器螺
    絲起子一支，在臺北縣三重市○○○路與重安街口之忠孝橋
    下，見甲○○所有之車號DM-0711 號自小客車停放於該處，
    認有機可趁，即以前開螺絲起子敲破該自小客車之右前車窗
    玻璃（毀損部分未據提出告訴），再從破裂之車窗進入該自
    小客車內，著手竊取甲○○所有之MIO 牌衛星導航天線一組
    與回數票二張，然尚未得手之際，即為車主甲○○當場發現
    報警查獲，並由警方取回前開乙○○著手實施竊盜犯行而正
    搜尋之標的物－MIO 牌衛星導航天線一組與回數票二張等物
    ，且扣得乙○○所有，供其犯本罪所用之螺絲起子一支與手
    套一雙等物。
二、案經甲○○訴由臺北縣政府警察局三重分局報告臺灣板橋地
    方法院檢察署檢察官偵查起訴。
    理  由
一、訊據被告乙○○對於上揭犯罪事實均坦承不諱，核與證人即
    告訴人甲○○在警詢與本院準備程序期日中證述之情節相符
    （見95年度偵字第14797 號偵查卷第19至21頁、本院95年8
    月17日準備程序筆錄）。另告訴人甲○○所有之前開DM-071
    1 號自小客車之車窗玻璃被打破；且被告持以犯本件竊盜罪
    所用之物－螺絲起子一支與手套一雙；暨被告正著手竊取告
    訴人所有之MIO 牌衛星導航天線一組與回數票二張等情，亦
    有卷附上情之照片六幀可稽（見95年度偵字第14797 號偵查
    卷第23至25頁）。況告訴人業已自警方處領回被告正欲偷竊
    之MIO 牌衛星導航天線一組與回數票二張等物等情，亦有卷
    附贓物認領保管單一紙可稽（見95年度偵字第14797 號偵查
    卷第22頁）。此外，復有被告所有供其犯本罪所用之螺絲起
    子一支與手套一雙等物，扣案足資佐證。事證明確，被告犯
    行堪以認定，應予依法論科。
二、按螺絲起子銳利，客觀上具有危險性，至被告主觀上有無持
    以行兇或反抗之意思，尚非所問，被告攜帶螺絲起子，雖係
    供行竊之工具，然客觀上已足對人之身體、生命構成威脅，
    仍應成立攜帶兇器竊盜罪（最高法院74年3 月19日刑庭總會
    決議參照）。故核被告持螺絲起子，著手實施竊盜告訴人所
    有之DM-0711 號自小客車內物品之行為，係犯刑法第321 條
    第1 項第3 款、第2 項之攜帶兇器竊盜未遂罪。起訴書雖認
    為被告係構成刑法第321 條第1 項第3 款之攜帶兇器竊盜既
    遂罪，然被告在偵審中均供稱其僅係著手實施竊盜犯行，尚
    未得手，參酌目擊被告竊盜犯行之告訴人，亦僅當庭明確證
    稱略以只看到被告正在車上搜東西，被告是否有將車上的東
    西放在其身上並不清楚等語（見本院95年8 月17日準備程序
    筆錄），足徵並無證據證明被告確已竊取財物得手，依「罪
    證有疑，利於被告」之原則，自應為有利於被告之認定，故
    本院僅認定被告係構成攜帶兇器竊盜未遂罪，公訴人亦當庭
    表示同意本院之上開見解。再按刑法第2 條第1 項規定：「
    行為後法律有變更者，適用行為時之法律。但行為後之法律
    有利於行為人者，適用最有利於行為人之法律」。被告行為
    後，刑法業於94年1 月7 日修正公布，並於95年7 月1 日施
    行，修正前刑法第25條第2 項規定：「未遂犯之處罰，以有
    特別規定者為限。」，第26條前段規定：「未遂犯之處罰，
    得按既遂犯之刑減輕之。」而修正後刑法第25條第2 項規定
    ：「未遂犯之處罰，以有特別規定者為限，並得按既遂犯之
    刑減輕之。」比較結果，修正後之刑法並非較有利於行為人
    即被告，則依修正後刑法第2 條第1 項前段之規定，本件仍
    應適用修正前刑法第26條前段之規定，按既遂犯之刑減輕之
    。查被告前有多項前科，曾因犯竊盜罪，經本院以92年度簡
    字第951 號判決判處有期徒刑五月確定，於92年8 月12日易
    科罰金執行完畢等情，此有臺灣高等法院被告前案紀錄表一
    件附卷可稽，其於五年以內再故意犯本件有期徒刑以上之罪
    ，不論依修正前之刑法第47條，或修正後之刑法第47條第1
    項之規定，均構成累犯，對被告而言並無有利或不利之情形
    ，自不生新舊法比較之問題，應逕依修正前之刑法第47條，
    論以累犯，並加重其刑。爰審酌被告正值壯年，不思向上，
    竟以攜帶可供為兇器使用之螺絲起子之方式著手竊盜他人之
    財物，然被告犯後坦承犯行，尚有悔意，且被告業已當庭賠
    償告訴人車窗與車內被毀損之損失共新臺幣（下同）九千一
    百元，故告訴人願意原諒被告等情，亦經告訴人陳述在卷（
    見本院95年8 月17日準備程序筆錄），另被告與其辯護人具
    體請求本院判處被告如主文所示之刑度等一切情狀，量處被
    告如主文所示之刑。又按「行為後法律有變更者，適用行為
    時之法律；但行為後之法律有利於行為人者，適用最有利於
    行為人之法律」，刑法第2 條第1 項定有明文。本件被告於
    犯上開竊盜罪時之刑法第41條第1 項前段規定：「犯最重本
    刑為五年以下有期徒刑以下之刑之罪，而受六個月以下有期
    徒刑或拘役之宣告，因身體、教育、職業、家庭之關係或其
    他正當事由，執行顯有困難者，得以一元以上三元以下折算
    一日，易科罰金。」又被告行為時之易科罰金折算標準，修
    正前罰金罰鍰提高標準條例第2 條前段（現已刪除）規定，
    就其原定數額提高為100 倍折算一日，則本件被告行為時之
    易科罰金折算標準，應以銀元三百元折算一日，經折算為新
    臺幣後，應以新臺幣九百元折算為一日。惟95年7 月1 日修
    正公布施行之刑法第41條第1 項前段則規定：「犯最重本刑
    為五年以下有期徒刑以下之刑之罪，而受六個月以下有期徒
    刑或拘役之宣告者，得以新臺幣一千元、二千元或三千元折
    算一日，易科罰金。」比較修正前後之易科罰金折算標準，
    以95年7 月1 日修正公布施行前之規定，較有利於被告，則
    應依刑法第2 條第1 項前段，適用修正前刑法第41條第1 項
    前段規定，諭知如易科罰金之折算標準，以資懲儆。
三、按我國刑法之規定，沒收為從刑之一種，附屬於主刑，不生
    比較輕重問題，亦不容與其他刑法總則規定割裂適用，且修
    正後有關沒收之規定，並無特別有利於被告，應適用被告行
    為時即修正前之刑法第38條之規定，先予敘明。扣案螺絲起
    子一支與手套一雙等物，係被告所有供其犯本罪所用之物，
    業經被告供述明確，上開物品應均依修正前刑法第38條第1
    項第2 款、第3 項之規定，宣告沒收。
四、末按「除被告所犯為死刑、無期徒刑、最輕本刑為三年以上
    有期徒刑之罪或高等法院管轄第一審案件者外，於前條第一
    項程序進行中，被告先就被訴事實為有罪之陳述時，審判長
    得告知被告簡式審判程序之旨，並聽取當事人、代理人、辯
    護人及輔佐人之意見後，裁定進行簡式審判程序。」刑事訴
    訟法第273 條之1 第1 項定有明文。查本件被告所犯上開竊
    盜罪，非最輕本刑為三年以上有期徒刑之罪，且被告於本院
    95年8 月17日審判程序進行中，復就被訴之事實為有罪之陳
    述，經告知被告簡式審判程序之旨，被告及公訴人對於本件
    改依簡式審判程序審理亦均表示無意見，本院即依前揭刑事
    訴訟法規定，裁定本件進行簡式審判程序，末此敘明。
據上論斷，應依刑事訴訟法第299 條第1 項前段、第273 條之1
第1 項，刑法第321 條第1 項第3 款、第2 項、第2 條第1 項、
修正前第47條、修正前第41條第1 項前段、修正前第38條第1 項
第2 款、第3 項，修正前罰金罰鍰提高標準條例第2 條，現行法
規所定貨幣單位折算新臺幣條例第2 條，判決如主文。
本案經檢察官徐名駒到庭執行職務。
中    華    民    國    95    年    8     月    31    日
                刑事第四庭   法  官  許必奇
以上正本證明與原本無異。
如不服本判決，應於判決送達後10日內，向本院提出上訴狀。
                             書記官  金和國
中    華    民    國    95    年    8     月    31    日
附錄：
中華民國刑法第321條：
犯竊盜罪而有左列情形之一者，處 6 月以上、 5 年以下有期徒
刑：
一  於夜間侵入住宅或有人居住之建築物、船艦或隱匿其內而犯
    之者。
二  毀越門扇、牆垣或其他安全設備而犯之者。
三  攜帶兇器而犯之者。
四  結夥三人以上而犯之者。
五  乘火災、水災或其他災害之際而犯之者。
六  在車站或埠頭而犯之者。
前項之未遂犯罰之。


司法院資訊處製作；財團法人民間司法改革基金會備份。
